【裁判字號】    97,訴,1024
【裁判日期】    971128
【裁判案由】    違反毒品危害防制條例
【裁判全文】
臺灣新竹地方法院宣示判決筆錄          97年度訴字第1024號
公  訴  人  臺灣新竹地方法院檢察署檢察官
被      告  甲○○
指定辯護人  本院公設辯護人  林建和
上列被告因違反毒品危害防制條例一案，經檢察官提起公訴（97
年度毒偵字第1670號）後，聲請本院改依協商程序而為判決，於
中華民國97年11月28日下午4 時在本院刑事第七法庭宣示判決，
出席職員如下：
法官起立朗讀判決主文、犯罪事實要旨、處罰條文，及告以上訴
限制、期間並提出上訴狀之法院，且諭知記載其內容：
一、主  文：
    甲○○施用第一級毒品，累犯，處有期徒刑柒月；又施用第
    二級毒品，累犯，處有期徒刑柒月。應執行有期徒刑拾壹月
    。
二、犯罪事實要旨：
（一）甲○○前曾於民國96年1 月間，因施用第二級毒品案件，
      經本院於96年6 月11日，以96年度易字第97號刑事判決，
      判處有期徒刑6 月，嗣於96年7 月2 日確定；又於96年2
      月間，因施用第二級毒品案件，經本院於96年3 月12日，
      以96年度竹簡字第408 號刑事簡易判決，判處有期徒刑6
      月，嗣於96年4 月9 日確定，上開2 罪復因減刑條例分別
      減為有期徒刑3 月、3 月，並經定應執行刑為有期徒刑6
      月確定，於96年6 月5 日入監執行，並於96年8 月29日徒
      刑易科執行完畢。
（二）甲○○前於89年2 月間，因施用毒品案件，經本院以89年
      度毒聲字第1227號裁定送勒戒處所觀察、勒戒後，因認有
      繼續施用毒品之傾向，再經本院以89年度毒聲字第2663號
      裁定令入戒治處所施以強制戒治1 年，於89年11月28日入
      所，嗣其強制戒治執行滿3 月後，經戒治處所認無繼續戒
      治之必要，乃報由臺灣新竹地方法院檢察署檢察官（下稱
      檢察官）聲請本院以90年度毒聲字第702 號裁定停止戒治
      ，於90年5 月16日因停止其處分而出監，所餘戒治期間付
      保護管束，然甲○○因於此期間內違反保護管束應遵守事
      項情節重大，嗣經本院以90年度毒聲字第1110號裁定撤銷
      停止戒治，於90年11月6 日入所執行其殘餘戒治期日，嗣
      於91年4 月26日期滿執行完畢，並經檢察官於91年5 月1
      日以91年度戒毒偵字第62號為不起訴處分確定。
（三）甲○○不知警惕，又於92年2 月間，因施用第二級毒品案
      件，經檢察官聲請強制戒治，本院於92年3 月31日以92年
      度毒聲字第200 號裁定令入戒治處所施以強制戒治1 年，
      於92年4 月29日入所執行，嗣其強制戒治處分因毒品危害
      防制條例之修正而於93年1 月9 日經檢察官指揮免予繼續
      執行，視為強制戒治已執行完畢（參見最高法院95年度台
      非字第174 號刑事判決）；同時其本次非法施用第二級毒
      品之犯行，亦經本院於92年5 月30日，以92年度易字第26
      0 號刑事判決，判處有期徒刑8 月，嗣於92年6 月23日確
      定，並於94年9 月19日因縮短刑期假釋付保護管束出監，
      而於94年10月9 日保護管束期滿執行完畢。
（四）甲○○竟不知警惕，又於96年1 月間，因施用第二級毒品
      案件，經本院於96年6 月11日，以96年度易字第97號刑事
      判決，判處有期徒刑6 月，嗣於96年7 月2 日確定，其執
      行情形如前述（一）。
（五）甲○○不知悔改，又於96年2 月間，因施用第二級毒品案
      件，經本院於96年3 月12日，以96年度竹簡字第408 號刑
      事簡易判決，判處有期徒刑6 月，嗣於96年4 月9 日確定
      ，其執行情形如前述（一）。
（六）甲○○仍不知悔改，又於96年5 月間，因施用第二級毒品
      案件，經本院於96年10月19日，以96年度易字第555 號刑
      事判決，判處有期徒刑6 月，嗣提起上訴，經臺灣高等法
      院於97年4 月30日，以97年度上易字第840 號刑事判決駁
      回上訴確定，現正執行中。
（七）甲○○不知悛悔，於前開強制戒治處分執行完畢釋放後5
      年內，(1)復基於施用第一級毒品海洛因的犯罪意思，於97
      年8 月1 日凌晨0 時50分許採尿時起往前回溯26小時內之
      某時點，在不詳地點，以將海洛因摻入香煙內，再點火吸
      食之方式，施用第一級毒品海洛因1 次。(2)另基於施用第
      二級毒品安非他命的犯罪意思，於97年7 月30日晚上10時
      許，在其位於新竹市○區○○路496 巷10號之住處內，以
      將安非他命置於玻璃球內，再以火燒烤，吸其煙霧之方式
      ，施用第二級毒品安非他命1 次。嗣於97年7 月31日晚上
      11時30分許，甲○○騎乘范可萱失竊之車牌號碼L2Q-866
      號重型機車在新竹市○區○○○街81巷8 號前為警查獲（
      所涉竊盜部分另案偵辦），經警採集其尿液送驗結果，呈
      嗎啡陽性及安非他命、甲基安非他命陽性反應，始悉上情
      。
三、處罰條文：
    毒品危害防制條例第10條第1 項、第2 項，刑法第11條前段
    、第47條第1 項、第51條第5 款。
四、協商判決除有刑事訴訟法第455 條之4 第1 項第1 款於本訊
    問程序終結前，被告撤銷協商合意或檢察官撤回協商聲請者
    ；第2 款被告協商之意思非出於自由意志者；第4 款被告所
    犯之罪非第455 條之2 第1 項所定得以協商判決者；第6 款
    被告有其他較重之裁判上一罪之犯罪事實者；第7 款法院認
    應諭知免刑或免訴、不受理者情形之一，及違反同條第2 項
    「法院應於協商合意範圍內為判決；法院為協商判決所科之
    刑，以宣告緩刑或2 年以下有期徒刑、拘役或罰金為限」之
    規定者外，檢察官與被告均不得上訴。
五、如有前項得上訴之情形，得自收受宣示判決筆錄送達之日起
    10日內，向本院提出上訴書狀，上訴於第二審法院。
中    華    民    國    97    年    11    月    28    日
                  刑事第四庭書  記  官  鄧雪怡
                            審判長法官  馮俊郎
以上正本證明與原本無異。
中    華    民    國    97    年    12    月    1     日
                            書  記  官  鄧雪怡
附錄本案處罰實體法條全文：
毒品危害防制條例第10條第1 項、第2 項：
施用第一級毒品者，處6 月以上5 年以下有期徒刑。
施用第二級毒品者，處3 年以下有期徒刑。


司法院資訊處製作；財團法人民間司法改革基金會備份。
